臺灣臺中地方法院簡易民事判決
110年度中簡字第426號
原      告  台灣產健股份有限公司

法定代理人  近藤繁光
訴訟代理人  沈崇廉律師
            馬啓峰律師  
被      告  楊麗華  
上列當事人間請求返還不當得利事件，本院於民國110年11月25
日言詞辯論終結，判決如下：
    主      文
被告應給付原告新臺幣158,035元，及自民國110年9月24日起至
清償日止，按週年利率百分之5計算之利息。
訴訟費用由被告負擔。
本判決得假執行。
    事實及理由
一、原告主張：被告自民國101年間至107年4月30日止擔任伊公
    司董事長近藤繁光之特別助理，其明知向伊請領費用時，必
    須以實際支出之發票、收據及支出證明單向會計單位請領，
    惟竟利用職務之便，於如附表所示之時間，以如附表所示之
    詐欺手段，依循會計流程，依序由不知情之各權責人員核章
    後，再持不實文件申請核銷請領費用，致使任職伊公司不知
    情之出納人員陷於錯誤，誤認被告申請之款項，業經各權責
    人員審核通過，因而將如附表所示之金額，共計新臺幣(下
    同)158,035元匯至被告如附表所示之銀行帳戶。被告因此受
    有共計158,035元之利益，致原告受有損害，且原告已於110
    年7月間向被告撤銷同意撥付款項之意思表示，故被告即無
    保有上開金額之法律上原因，爰依不當得利之法律關係提起
    本件訴訟，並聲明：㈠如主文第1項所示。㈡願供擔保請准宣
    告假執行。
二、被告則以：承認原告不當得利之請求，對原告本件請求為認
    諾。
三、按當事人於言詞辯論時為訴訟標的之捨棄或認諾者，應本於
    其捨棄或認諾為該當事人敗訴之判決，民事訴訟法第384條
    定有明文。被告對於原告所為本件請求，既於本院110年11
    月25日言詞辯論期日當庭表示同意原告之請求（見本院卷第
    199頁），核為對訴訟標的之認諾，依上開規定，本院自應
    本於被告之認諾，而為其敗訴之判決。至原告請求遲延利息
    部分，原告係於110年7月1日以陳報暨補正狀減縮遲延利息
    自該補正狀繕本送達被告翌日時起算，而其並未提出將該書
    狀送達被告之證明，則被告既於本院110年9月23日言詞辯論
    期日已就原告此部分請求提出答辯，應堪認被告至遲於該期
    日即以收受陳報暨補正狀，故就原告此部分請求，應自該言
    詞辯論期日翌日即110年9月24日起算遲延利息。
四、綜上所述，原告依不當得利之法律關係，請求被告給付如主
    文第1項所示之金額，為有理由，應予准許。
五、本判決係本於被告認諾所為被告敗訴之認諾判決，依民事訴
    訟法第389條第1項第1款之規定，應依職權宣告假執行；原
    告陳明願供擔保請准宣告假執行，僅係促使本院發動職權，
    無須另為准駁之諭知。
六、訴訟費用負擔之依據：民事訴訟法第78條。
中　　華　　民　　國　　110 　年　　12　　月　　14　　日
　　　　　　　　　臺灣臺中地方法院臺中簡易庭
                                  法　官　傅可晴
以上為正本係照原本作成。
如不服本判決，應於送達後廿日內，向本院提出上訴狀並表明上
訴理由，如於本判決宣示後送達前提起上訴者，應於判決送達後
廿日內補提上訴理由書（須附繕本）。如委任律師提起上訴者，
應一併繳納上訴審裁判費。
中　　華　　民　　國　　110 　年　　12　　月　　16　　日
                                  書記官  錢  燕　　　　　　　　　　　　　　　
附表：（單位：新臺幣）　　　　　　　　　　　　　　　　　　　　　　
時間 詐欺手段 銀行帳戶 民國105年11月間 以原告董事長近藤繁光前往日本出差為由，填寫差旅費用申請單、稟議書，及偽造近藤繁光捺印及簽名，並檢附五福旅行社股份有限公司開立之代收轉付收據，向原告會計人員申請差旅費用51,200元。 原告於105年11月8日匯款至被告之合作金庫西台中分行帳號0000-000000000之帳戶。 民國106年7月25日 以原告講師平野恭弘返回日本為由，填寫支出證明單，並檢附住宿之領取證，向原告會計人員申請平野恭弘之差旅費用29,200元 原告於106年7月26日匯款至被告之中國信託銀行帳號000000000000號之帳戶。 民國106年8月31日及同年11月30日 以原告經理有木朝光前往日本出差為由，填寫支出證明單，且補寫差旅費用申請單，並檢附康樂小客車租賃有限公司發票及一休公司之領取書，向原告會計人員申請有木朝光之差旅費用46,600元。 原告於106年8月31日匯款至被告之中國信託銀行帳號000000000000號之帳戶。 民國107年3月15日 以原告講師平野恭弘與日本廠商聚餐為由，填寫支出證明單，且於其上偽簽近藤繁光、平野恭弘之簽名，並檢附金額為日幣54,800元、57,240元之餐廳領取證，向原告會計人員申請聚餐費用31,035元。 原告於107年3月15日匯款至被告之中國信託銀行帳號000000000000號之帳戶。